臺灣屏東地方法院刑事判決　　　　　　　 96年度訴字第485號
公　訴　人　臺灣屏東地方法院檢察署檢察官
被　　　告　甲○○
　　　　　　　　　　（現於臺灣屏東監獄竹田分監執行中）
上列被告因違反毒品危害防制條例案件，經檢察官提起公訴（96
年度毒偵字第143 號），被告於準備程序中就被訴事實為有罪之
陳述，經本院合議庭裁定改以簡式審判程序審理，判決如下：
    主  文
甲○○施用第一級毒品，累犯，處有期徒刑壹年陸月；減為有期
徒刑玖月。又施用第二級毒品，累犯，處有期徒刑壹年，減為有
期徒刑陸月。應執行有期徒刑壹年貳月。
　　犯  罪  事　實
一、甲○○前於民國87年間因施用毒品案件，經本院裁定送觀察
    、勒戒後，因認無繼續施用毒品之傾向，於87年7 月26日執
    行完畢釋放；於同年又因施用毒品案件，經本院裁定送觀察
    、勒戒後，因認有繼續施用毒品之傾向，再經本院以87年毒
    聲字第878 號裁定令入戒治處所施以強制戒治1 年，嗣經本
    院裁定停止戒治付保護管束，又因違反保護管束應遵守事項
    情節重大，為本院裁定撤銷停止戒治，續行強制戒治，而於
    90年8 月2 日執行完畢出所；復於上開強制戒治執行完畢後
    5 年內之92年間因施用毒品案件，經本院以93年度訴字第
    212 號判決判處應執行有期徒刑1 年10月確定；同年另因竊
    盜案件，經本院以92年度易字第793 號判決判處有期徒刑6
    月確定，上開2 案接續執行，於95年3 月28日因縮短刑期假
    釋出獄，嗣於95年10月23日縮刑期滿，未經撤銷假釋，所餘
    刑期以已執行完畢論。詎甲○○不知戒絕，復基於施用第一
    級毒品之犯意，於96年1 月14日18時許，在其位於高雄縣大
    寮鄉○○村○○○路300 巷26之19號8 樓之租屋處客廳內，
    以將海洛因摻入香煙內點燃吸食之方式，施用第一級毒品海
    洛因1 次；甲○○另基於施用第二級毒品之犯意，於前揭時
    、地，以將甲基安非他命置入玻璃球管吸食器內加熱燒烤，
    再吸食其霧化氣體之方式，施用第二級毒品甲基安非他命1
    次。嗣於同年1 月16日（起訴書誤載為17日，應予更正）17
    時許，為警持臺灣屏東地方法院檢察署檢察官核發之拘票，
    前往其上址租屋處將其拘提到案後，經警徵得甲○○之同意
    採尿送驗而查獲。
二、案經屏東縣警察局移送臺灣屏東地方法院檢察署檢察官偵查
    起訴。
    理  由
一、本件被告所犯係死刑、無期徒刑或最輕本刑為3 年以上有期
    徒刑或高等法院管轄第一審案件以外之罪，其於準備程序期
    日就被訴事實為有罪之陳述，經本院告知簡式審判程式之旨
    ，並聽取公訴人及被告之意見後，經合議庭依刑事訴訟法第
    273 條之1 第1 項規定，裁定由受命法官獨任進行簡式審判
    程序，是依刑事訴訟法第273 條之2 規定，本件之證據調查
    ，不受同法第159 條第1 項、第161 條之2 、第161 條之3
    、第163 條之1 及第164 條至第170 條規定之限制，合先敘
    明。
二、按毒品危害防制條例於92年7 月9 日修正公布，自93年1 月
    9 日施行，其中第20條、第23條將施用毒品之刑事處遇程序
    ，區分為「初犯」及「5 年內再犯」、「5 年後再犯」。依
    其立法理由之說明：「初犯」，經觀察、勒戒或強制戒治後
    ，應為不起訴處分或不付審理之裁定；經觀察、勒戒或強制
    戒治執行完畢釋放後，「5 年內再犯」者，因其再犯率甚高
    ，原實施之觀察、勒戒及強制戒治既已無法收其實效，爰依
    法追訴或裁定交付審理。至於經觀察、勒戒或強制戒治執行
    完畢釋放後，「5 年後再犯」者，前所實施之觀察、勒戒或
    強制戒治已足以遮斷其施用毒品之毒癮，為期自新及協助其
    斷除毒癮，仍適用「初犯」規定，先經觀察、勒戒或強制戒
    治之程序。從而依修正後之規定，僅限於「初犯」及「5 年
    後再犯」2 種情形，始應先經觀察、勒戒或強制戒治程序。
    倘被告於5 年內已再犯，經依法追訴處罰，縱其第3 次（或
    第3 次以上）再度施用毒品之時間，在初犯經觀察、勒戒或
    強制戒治執行完畢釋放5 年以後，已不合於「5 年後再犯」
    之規定，且因已於「5 年內再犯」，顯見其再犯率甚高，原
    實施觀察、勒戒或強制戒治，已無法收其實效，即應依該條
    例第10條處罰（最高法院95年度第7 次刑事庭會議決議意旨
    參照）。
三、前揭犯罪事實，業據被告甲○○迭於警詢、偵訊及本院審理
    時坦承不諱，且其於96年1 月16日20時20分許經警採尿送驗
    ，檢驗結果確呈嗎啡（即海洛因代謝物）及甲基安非他命陽
    性反應，此有台灣檢驗科技股份有限公司濫用藥物尿液檢驗
    報告及屏東縣警察局刑警大隊毒品案件涉嫌人尿液採證編號
    姓名對照表各1 紙附卷為憑，足證被告上開自白與事實相符
    ，堪以認定。又被告前於87年間因施用毒品案件，經本院裁
    定送觀察、勒戒後，因認無繼續施用毒品之傾向，於87年7
    月26日執行完畢釋放；於同年又因施用毒品案件，經本院裁
    定送觀察、勒戒後，因認有繼續施用毒品之傾向，再經本院
    以87年毒聲字第878 號裁定令入戒治處所施以強制戒治1 年
    ，嗣經本院裁定停止戒治付保護管束，又因違反保護管束應
    遵守事項情節重大，為本院裁定撤銷停止戒治，續行強制戒
    治，而於90年8 月2 日執行完畢出所；復於上開強制戒治執
    行完畢後5 年內之92年間因施用毒品案件，經本院以93年度
    訴字第212 號判決判處應執行有期徒刑1 年10月確定，有臺
    灣高等法院被告前案紀錄表、臺灣屏東地方法院檢察署刑案
    資料查註紀錄表暨全國施用毒品案件紀錄表各1 份在卷可稽
    。是被告於強制戒治執行完畢後，5 年以內已再犯施用毒品
    犯行，並經依法追訴處罰後，復犯本件施用第一級、第二級
    毒品之事證明確，堪以認定，揆諸前開說明，應依毒品危害
    防制條例第10條第1 項、第2 項規定處罰之。
四、查海洛因、甲基安非他命分別係毒品危害防制條例第2 條第
    2 項第1 款、第2 款所稱之第一級、第二級毒品，不得持有
    及施用，是核被告所為，係犯毒品危害防制條例第10條第1
    項、第2 項之施用第一級、第二級毒品罪。其施用前後持有
    第一、二級毒品之低度行為，應各為其施用之高度行為所吸
    收，均不另論罪。被告所犯前開2 罪，犯意各別、行為互殊
    ，應分論併罰。又被告前於92年間因竊盜、違反毒品危害防
    制條例案件，經本院分別以92年度易字第793 號判決判處有
    期徒刑6 月確定，及以93年度訴字第212 號判決判處應執行
    有期徒刑1 年10月確定，2 案接續執行，於95年3 月28日因
    縮短刑期假釋出獄，嗣於95年10月23日縮刑期滿，未經撤銷
    假釋，所餘刑期以已執行完畢論，有臺灣高等法院被告前案
    紀錄表1 份為憑，其於有期徒刑執行完畢後，5 年以內故意
    再犯本件有期徒刑以上之罪，為累犯，應依刑法第47條第1
    項規定加重其刑。爰審酌被告素行不佳，前經觀察、勒戒及
    強制戒治，並多次因施用毒品經判處罪刑，竟仍未戒除施用
    毒品之惡習，復施用第一、二級毒品，戕害身心甚鉅，惟念
    其施用毒品乃戕害自己之健康，尚未危及他人，且犯後坦承
    犯行之態度等一切情狀，分別量處如主文所示之刑。末查本
    件被告犯罪時間均在96年4 月24日以前，所犯為毒品危害防
    制條例第10條第1 項、第2 項之罪，悉合於減刑條件，爰依
    中華民國96年罪犯減刑條例第2 條第1 項第3 款之規定，分
    別減其刑期二分之一，並定其應執行之刑。
據上論斷，應依刑事訴訟法第273 條之1 第1 項、第299 條第1
項前段，毒品危害防制條例第10條第1 項、第2 項，刑法第11條
前段、第47條第1 項、第51條第5 款，中華民國96年罪犯減刑條
例第2 條第1 項第3 款、第7 條、第10條第1 項，判決如主文。
本案經檢察官陳新君到庭執行職務。
中　　華　　民　　國　　96　　年　　10　　月　　15　　日
                        刑事第五庭    法  官  李宜娟
以上正本證明與原本無異。
如不服本判決應於收受本判決送達後10日內向本院提出上訴書狀
，其未敘述上訴理由者，並得於提起上訴後10日內向本院補提理
由書狀（須按他造當事人之人數附繕本）「切勿逕送上級法院」
中　　華　　民　　國　　96　　年　　10　　月　　15　　日
                                      書記官  孫秀桃
附錄本案論罪科刑法條
毒品危害防制條例第10條：
施用第一級毒品者，處6 月以上5 年以下有期徒刑。
施用第二級毒品者，處3 年以下有期徒刑。
